【裁判字號】    98,上易,1218
【裁判日期】    980728
【裁判案由】    違反電子遊戲場業管理條例等
【裁判全文】
臺灣高等法院臺中分院刑事判決        98年度上易字第1218號
上  訴  人
即  被  告  甲○○
                    號
上列上訴人因違反電子遊戲場業管理條例等案件，不服臺灣臺中
地方法院98年度易字第1191號中華民國98年6月19日第一審判決
（起訴案號：臺灣臺中地方法院檢察署97年度偵字第28968號）
，提起上訴，本院判決如下：
    主  文
上訴駁回。
    理  由
一、按依刑事訴訟法第350條、第361條、第362條、第367條規定
    ，不服地方法院之第一審判決而上訴者，須提出上訴書狀，
    並應敘述具體理由，為上訴必備之程式；其所提出之書狀未
    敘述上訴理由，或僅曾以言詞陳述上訴理由者，均應於上訴
    期間屆滿後20日內補提理由書於第一審法院。第一審法院經
    形式審查，認逾期未補提上訴理由者，應定期間先命補正；
    逾期未補正者，為上訴不合法律上之程式，應以裁定駁回。
    倘已提出上訴理由，但所提非屬具體理由者，則由第二審法
    院以上訴不合法律上之程式，判決駁回。而所謂具體理由，
    必係依據卷內既有訴訟資料或提出新事證，指摘或表明第一
    審判決有何採證認事、用法或量刑等足以影響判決本旨之不
    當或違法，而構成應予撤銷之具體事由，始克當之（例如：
    依憑證據法則具體指出所採證據何以不具證據能力，或依憑
    卷證資料，明確指出所為證據證明力之判斷如何違背經驗、
    論理法則）；倘僅泛言原判決認定事實錯誤、違背法令、量
    刑失之過重或輕縱，而未依上揭意旨指出具體事由，或形式
    上雖已指出具體事由，然該事由縱使屬實，亦不足以認為原
    判決有何不當或違法者（例如：對不具有調查必要性之證據
    ，法院未依聲請調查亦未說明理由，或援用證據不當，但除
    去該證據仍應為同一事實之認定），皆難謂係具體理由，俾
    與第二審上訴制度旨在請求第二審法院撤銷、變更第一審不
    當或違法之判決，以實現個案救濟之立法目的相契合，並節
    制濫行上訴（最高法院97年度台上字第892號判決亦同此意
    旨）。
二、本件上訴人即被告 (以下稱被告)甲○○不服原審判決，提
    起上訴，其補提出之刑事上訴理由狀所敘述之上訴理由略以
    ：被告甲○○在檳榔攤擺設之玉山小瑪莉變異體機檯並非營
    業所用且搜索時所擺放之位置非警訊筆錄所寫之公共場所，
    當時在場的客人廖宜忠可出庭作證，證明擺放位置並非公共
    場所。被告甲○○因對法律的認知有限，而且並不知道買一
    台玉山小瑪莉變異體機檯放在檳榔攤內的儲藏室裡面沒有營
    業，自己消遣，須申請營利事業登記證，以致誤觸法網，因
    家中有幼子要撫養，及生病之父親要照顧，生活非常之困苦
    ，所以懇請給予緩刑機會云云。惟原審業據卷內訴訟資料，
    詳予論述認定被告將上開賭博性電子遊戲機具擺放於公眾得
    出入之場所即被告所經營之檳榔攤辦公室內，被告仍執陳詞
    辯稱伊將該電子遊戲機具擺放於檳榔攤之儲藏室，顯不足採
    。其聲請傳訊證人廖宜忠，以證明其擺放上開機具之位置非
    公共場所乙情，核尚不影響原審判決之認定。又被告固陳稱
    其認知法律有限，惟上開電子遊戲機具為賭博性機具，已經
    政府公告查禁在案，被告應無不知之理。且被告始終否認犯
    行，其犯後顯不知悔改，自應予適度懲罰，以收警惕之效。
    原審審酌被告無犯罪前科，素行良好，其擺放電子賭博遊戲
    機具之數量僅一台，犯罪情節非重，犯後態度等一切情狀，
    量處被告拘役五十日，並諭知易科罰金之折算標準，核無不
    當。至於被告所陳家庭狀況尚不足以影響原審之量刑。基上
    ，被告所受宣告刑，尚無認以暫不執行為適當而予緩刑宣告
    之餘地。從而，被告上訴意旨所陳，形式上觀之，尚不足認
    原審判決有何違法或不當之情形，而構成應予撤銷之理由，
    自難認其上訴已備具體理由。依上揭說明，其上訴自不合法
    律上之程式，爰不經言詞辯論予以駁回。
三、據上論斷，應依刑事訴訟法第367條前段、第372條，判決如
    主文。
中    華    民    國    98    年    7    月    28     日
            刑事第四庭    審判長法  官  洪  耀  宗
                                法  官  劉  登  俊
                                法  官  許  文  碩
以上正本證明與原本無異。
不得上訴。
                                書記官  郭  蕙  瑜
中    華    民    國    98    年    7    月    28     日


司法院資訊處製作；財團法人民間司法改革基金會備份。
